【裁判字號】    96,再,84
【裁判日期】    970415
【裁判案由】    有關考銓事務
【裁判全文】
臺北高等行政法院裁定
                                     96年度再字第00084號
再審聲請人  甲○○
再審相對人  銓敘部
代  表  人  乙○○部長）住同.
上列聲請人因有關考銓事務事件，對本院中華民國95年7 月21日
95年度訴字第1387號裁定及最高行政法院96年7 月30日96年度裁
字第1697號裁定，聲請再審。關於再審聲請人對於本院95年度訴
字第1387號裁定聲請再審部分（其餘部分另裁定移送最高行政法
院審理），本院裁定如下：
    主  文
再審之聲請駁回。
再審聲請費用由再審聲請人負擔。
    理  由
一、本件再審聲請人經86年專技人員高等考試工業安全技師考試
    及格，並領有技師證書，86年12月29日於夆典工業股份有限
    公司擔任工程師職務，87年曾擬以所具資歷應徵臺北市政府
    勞工局勞動檢查處檢查員職務；惟因再審聲請人未符行政院
    勞工委員會83年4 月20日台83勞檢一字第24573 號令發布訂
    頒之「勞動檢查員遴用及專業訓練辦法」第2 條第2 款「國
    內外大學或獨立學院理、工、醫、農、勞工、社會、法律等
    或相關學系畢業，具有公務人員或技術人員任用資格者」之
    規定，故該局未予遴用。嗣94年6 月取得勞動學法學碩士學
    位，擬再以所具工業安全技師資格轉任公職，前於94年8 月
    29日向再審相對人陳請依86年適用之專門職業及技術人員轉
    任公務人員條例（下稱專技轉任條例）規定轉任公務人員，
    案經再審相對人以94年9 月23日部特二字第0942539322號書
    函復，告知專技人員高等考試「工業安全技師」之考試類科
    業於89年12月28日修正刪除，故該考試類科及格人員自89年
    12月30日起已無專技轉任條例之適用。再審聲請人復於94年
    10月29日再次請被告確認其得以工業安全技師資格轉任公務
    人員，再審相對人再以94年11月17日部特二字第0942556848
    號書函復，告知此案業經再審相對人以94年9 月23日以部特
    二字第0942539322號書函詳復，仍請其參考。再審聲請人不
    服，提起訴願，經訴願決定機關為不受理之決定，其猶表不
    服，向本院提起行政訴訟，經本院以95年7 月21日95年度訴
    字第1387號裁定駁回其訴。再審聲請人提起抗告，經本院以
    95年10月3 日95年度訴字第1387號裁定以抗告逾期駁回其抗
    告，再審聲請人不服，提起抗告，亦經最高行政法院96年7
    月30日96年度裁字第1697號裁定駁回。再審聲請人以本院95
    年7 月21日95年度訴字第1387號裁定及最高行政法院96年7
    月30日96年度裁字第1697號裁定，有行政訴訟法第273 條第
    2 項之再審事由，向本院聲請再審。
二、按「確定終局判決所適用之法律或命令，經司法院大法官依
    當事人之聲請解釋為牴觸憲法者，其聲請人亦得提起再審之
    訴。」；「再審之訴專屬為判決之原行政法院管轄。」；「
    再審之訴應於30日之不變期間內提起。」；「再審之訴，應
    以訴狀表明左列各款事項，並添具確定終局判決繕本，提出
    於管轄行政法院為之：一、當事人。二、聲明不服之判決及
    提起再審之訴之陳述。三、應於如何程度廢棄原判決及就本
    案如何判決之聲明。四、再審理由及關於再審理由並遵守不
    變期間之證據。」；「再審之訴不合法者，行政法院應以裁
    定駁回之。」；「裁定已經確定，而有第273 條之情形者，
    得準用本編之規定，聲請再審。」，行政訴訟法第273 條第
    2 項、第275 條第1 項、第276 條第1 項、第277 條第1 項
    、第278 條第1 項、第283 條分別定有明文。
三、經查，本院95年7 月21日95年度訴字第1387號裁定係於95年
    8 月3 日寄存送達於烘內派出所，有送達證書附本院前審卷
    （第98頁）可稽，而再審聲請人提起抗告之期間，應自95年
    8 月4 日起算，迄至95年8 月15日屆滿，惟再審聲請人遲於
    95年8 月29日始提起抗告，經本院85年度訴字第1387號裁定
    以抗告逾期駁回其抗告，再審聲請人不服，提起抗告，亦經
    最高行政法院96年度裁字第1697號裁定駁回，是本院原裁定
    已因再審聲請人未於法定期間內提起抗告而於95年8 月15日
    確定在案。再審聲請人聲請本件再審之期間，應自95年8 月
    16日起算，至95年9 月18日（星期一）即已屆滿（原告設址
    於臺北縣，本院設址於臺北市，應扣除在途期間2 天，至95
    年9 月16日屆滿，惟該日為星期六，應以同月18日星期一代
    之），本件再審聲請人遲至96年8 月23日始聲請再審，此有
    本院加蓋於訴狀上收文戳記所載日期可考，顯已逾上開法定
    不變期間。再者，再審聲請人亦無於聲請再審書狀陳明有無
    再審之理由知悉在後之問題，故仍應自原裁定確定時起算聲
    請再審之不變期間。是以本件再審聲請人聲請再審，於法未
    合，應予駁回。
四、本件再審之訴既不合法，其實體上之理由，自無庸審酌，併
    予明。
五、本件再審聲請人另主張，最高行政法院原裁定有行政訴訟法
    第273 條第2 項之再審事由而聲請再審云云；惟按「再審之
    訴專屬為判決之原行政法院管轄。對於審級不同之行政法院
    就同一事件所為之判決提起再審之訴者，由最高行政法院合
    併管轄之。對於最高行政法院之判決，本於第273 條第1 項
    第9 款至第14款事由聲明不服者，雖有前2 項之情形，仍專
    屬原高等行政法院管轄。」；「裁定已經確定，而有第273
    條之情形者，得準用本編之規定，聲請再審。」，行政訴訟
    法第275 條、第283 條各定有明文。故再審聲請人主張最高
    行政法院原裁定有第273 條第2 項再審事由部分之聲請再審
    ，依法即應由最高行政法院專屬管轄，而非由本院管轄審理
    ，再審聲請人主張之此部分，向本院聲請再審，於法亦有未
    合，爰由本院依職權將此部分之聲請再審，移送最高行政法
    院管轄，併此敘明。
六、依行政訴訟法278 條第1 項、第104 條，民事訴訟法第95條
    、第78條，裁定如主文。
中    華    民    國    97    年    4     月    15    日
                       臺北高等行政法院第五庭
                               審判長法  官  張  瓊  文
                                     法  官  胡  方  新
                                     法  官  蕭  忠  仁
上為正本係照原本作成。
如不服本裁定，應於送達後10日內向本院提出抗告狀（須按他造
人數附繕本）。
中    華    民    國    97    年    4     月    15    日
                                     書記官  蕭  純  純


司法院資訊處製作；財團法人民間司法改革基金會備份。
